【裁判字號】    97,易,513
【裁判日期】    970827
【裁判案由】    竊盜
【裁判全文】
臺灣新竹地方法院刑事判決               97年度易字第513號
公  訴  人  臺灣新竹地方法院檢察署檢察官
被      告  乙○○
            丙○○
上列被告等因竊盜案件，經檢察官提起公訴（九十七年度偵字第
二四一０號），本院判決如下：
    主  文
乙○○共同攜帶兇器竊盜未遂，累犯，處有期徒刑捌月。扣案之
老虎鉗貳支、活動扳手壹支、起子伍支、攻牙組壹組（含攻牙器
陸支）、鐵夾子壹支，均沒收。
丙○○共同攜帶兇器竊盜未遂，處有期徒刑陸月，如易科罰金，
以新臺幣壹仟元折算壹日。扣案之老虎鉗貳支、活動扳手壹支、
起子伍支、攻牙組壹組（含攻牙器陸支）、鐵夾子壹支，均沒收
。
    事  實
一、乙○○曾於民國八十九年間因違反廢棄物清理法案件，經臺
    灣臺北地方法以八十九年度訴字第九一０號判決判處有期徒
    刑一年二月，緩刑三年確定；復於九十二年間因竊盜案件，
    經臺灣臺中地方法以九十二年度易字第五八四號判決判處有
    期徒刑八月確定，並經臺灣板橋地方法院以九十二年度撤緩
    字第一八三號裁定撤銷上開緩刑確定，經接續執行後，甫於
    九十四年七月二日因縮短刑期執行完畢。又於九十五年間因
    竊盜案件，經臺灣板橋地方法以九十五年度易字第二二九二
    號判決判處有期徒刑八月確定，再經臺灣板橋地方法以九十
    六年度聲減字第二０七三號裁定減為有期徒刑四月確定；另
    於九十六年間仍因竊盜案件，經臺灣臺北地方法以九十六年
    度易字第七二四號判決判處有期徒刑八月，減為有期徒刑四
    月確定，嗣上開二案件，再經臺灣臺北地方法以九十六年度
    聲字第二一一一號裁定定應執行刑為有期徒刑六月確定，而
    於九十七年八月八日執行完畢。
二、詎乙○○仍不知悔改，復與丙○○均意圖為自己不法之所有
    ，共同基於攜帶兇器竊盜之犯意聯絡，於九十七年四月二日
    凌晨零時三十分許，在新竹縣湖口鄉○○街三七號前，由丙○○駕駛車牌號碼四二九三─ＱＪ號自用小客車停在甲○○
    所有擺放在該處之紅色「夾娃娃機檯」（按即娃娃機，以下
    稱為娃娃機）前負責把風，乙○○則下車攜帶其所有質地堅
    硬或尖銳，客觀上具有危險性，足以傷害人之身體、生命之
    老虎鉗二支、活動扳手一支、起子五支、攻牙組一組（含攻
    牙器六支）、鐵夾子一支等兇器撬開甲○○所有之上開紅色
    娃娃機投幣口鎖頭，迨乙○○甫撬開該紅色娃娃機投幣口鎖
    頭，正著手竊取機檯內零錢時，即經警據報前往當場查獲，
    其二人乃未得手，並經警扣得乙○○所有供與丙○○共同攜
    帶兇器竊盜犯罪所用之老虎鉗二支、活動扳手一支、起子五
    支、攻牙組一組（含攻牙器六支）、鐵夾子一支。
三、案經新竹縣政府警察局竹北分局報告臺灣新竹地方法院檢察
    署檢察官偵查起訴。
    理  由
壹、證據能力部分：
    按被告以外之人於審判外之言詞或書面陳述，除法律另有規
    定者外，不得作為證據，刑事訴訟法第一百五十九條第一項
    固有明文規定。惟被告以外之人於審判外之陳述，雖不符刑
    事訴訟法第一百五十九條之一至之四之規定，而經當事人於
    審判程序同意作為證據，法院審酌該言詞陳述或書面陳述作
    成時之情況，認為適當者，亦得為證據，為同法第一百五十
    九條之五第一項所明定。本案被告等對於被告以外之人於審
    判外之言詞及書面陳述即證人陳冠群、甲○○（被害人）之
    警詢陳述；共同被告乙○○、丙○○於警詢、偵查中之陳述
    ；新竹縣政府警察局竹北分局警員閻昱程之九十七年五月二
    十五日查證報告書等，均於本院審理時同意作為證據（即對
    於檢察官所提出之上開證據方法之證據能力均表示無意見）
    ，且經本院審酌上開言詞或書面陳述作成時之情況，並無顯
    然之瑕疵，以之作為本案之證據使用，應認屬適當；又本案
    認定事實所引用檢察官另外提出之各項書證、物證，亦無證
    據證明係公務員違背法定程式所取得，或有刑事訴訟法第一
    百五十九條之四第一款顯有不可信之情況，依法自均得採為
    證據。
貳、認定犯罪事實所憑之證據及理由：
一、證人即現場目擊證人陳冠群於警詢、偵查中之證述：
（一）證人陳冠群於警詢證述：「（乙○○是否就是涉嫌竊取遊
      戲機台內零錢之人？）是的，我所親眼目擊乙○○就是竊
      取．．．在97年04月02日00時15分許，我就看到乙○○搭
      乘自小客4293-QJ駕駛丙○○一起下車先到民富街33號前
      ，駕駛丙○○先將店前圓錐拿離開，後將自小客4293-QJ
      靠近2台藍色娃娃機前．．．逗留約五分鐘．．．我就已
      經留意到他們行為異常，後他們又將自小客4293-QJ開到
      仁樂路與民富接旁2台娃娃機（一黃一紅），乙○○與丙○○下車，乙○○靠近娃娃機，丙○○在把風，後聽到敲
      鎖頭的聲因，我就通知我老闆與同事．．．另一同事．．
      ．通知警方．．．警方到達現場時竊嫌乙○○已將紅色娃
      娃機投幣口門鎖打開．．．因第一處我已看到他們並注意
      行為怪異，後當第二處竊嫌乙○○與丙○○又再進行竊盜
      時，當時有屋棚，屋棚有裝日光燈，所以我看的很清楚他
      們臉型及身上所穿之衣服．．．我當時．．．在對面車道
      離約五公尺．．．在竊嫌乙○○與丙○○偷取之前紅色娃
      娃機投幣口是有鎖頭，且門是未打開的，警方也在自小客
      4293-QJ發現鎖頭及竊盜工具」等情（參偵查卷P.21-22）
      。
（二）證人陳冠群於偵查中具結證述：「我當時停在湖口鄉億客
      來大賣場外面旁邊的公園．．．看見一部黑色三菱小客車
      行駛而來，停在億客來對面，那地方店家有擺放二部娃娃
      機，我看見該車駕駛把那地方的圓錐拿開，車停靠靠近娃
      娃機後，坐副駕駛座男子下車．．．後來他們就上車將車
      開到公園斜對面那邊也有二部娃娃機，這次他們就離我很
      近．．．他們到時駕駛先下車看一下往外張望發現沒有人
      就回車上並把門關上．．．副駕駛座男子下車並一直端詳
      娃娃機．．．後來他回車上不知拿何物．．．他拿完東西
      就回娃娃機蹲在娃娃機那邊，後來有聽見金屬摩擦聲音，
      斷斷續續，我就比較確定他們應該在偷東西．．．所以我
      趕快請朋友報警．．．摩擦聲音約有三至四分鐘，一直到
      警察到，他才站起來，而駕駛座男子他從副駕駛座男子到
      車上拿東西後，就把窗戶完全放下打開，我看他一直在觀
      望，也就是另一位發出金屬摩擦聲之時，他在車上東張西
      望．．．（金屬摩擦聲聲音大概為何？）有聽到一聲『喀
      』很大聲，其他聲音像在敲東西，鎖頭與金屬間有互碰聲
      等聲音．．．警察將偵防車停在他們斜對面，擋住他們去
      路時才開閃示燈，我看到駕駛當場嚇到有慌張表情，另一
      位敲東西之人就站起來裝作若無其事．．．我車與他們車
      是相反方向，我停在他們斜對面而已，所以我只要往左前
      方觀望，就可以清楚看見他們動態．．．（你有聽到駕駛
      去勸阻另一位男子說不要去破壞娃娃機？）沒有．．．（
      當時你為何很清楚聽見金屬摩擦聲音？）當時是半夜，很
      少有車經過，所以我聽得很清楚，的確是金屬摩擦聲音．
      ．．（提示被告相片是否為當日在現場之人？）駕駛即為
      照片中穿藍衣男子，下車蹲在娃娃機前是穿灰衣男子．．
      ．摩擦聲音過程中，有一、二部汽車經過，只要有車經過
      ，敲東西男子裝作若無其事站起來．．．車子一過他又蹲
      下去，又發出金屬摩擦聲音」等情明確（參偵查卷P.63-6
      5）。
（三）觀諸證人陳冠群係偶然間巧遇，而現場全程目擊案發經過
      ，且距離被告二人僅有約五公尺之距離，自足堪信其所證
      述之過程，應確屬實在，堪足採信。而證人陳冠群固未目
      擊被告乙○○如何撬開紅色娃娃機投幣口鎖頭之過程，然
      依其證述聽到金屬摩擦碰擊聲之過程，參以被告二人被查
      獲時確在車牌號碼四二九三─ＱＪ號自用小客車上扣得被
      告乙○○所有之老虎鉗二支、活動扳手一支、起子五支、
      攻牙組一組（含攻牙器六支）、鐵夾子一支等器物及被害
      人甲○○所有被撬開原鎖住紅色娃娃機投幣口之鎖頭，顯
      然證人陳冠群所證述聽到之金屬摩擦碰擊聲，應即係被告
      乙○○以其所有之上開被扣押器物撬開被害人甲○○所有
      原鎖住紅色娃娃機投幣口鎖頭之金屬摩擦碰擊聲無疑。據
      此，依證人陳冠群之上開證述，已足證被告二人應確有共
      同之犯意聯絡，而推由被告乙○○以其所有攜帶扣案之老
      虎鉗二支、活動扳手一支、起子五支、攻牙組一組（含攻
      牙器六支）、鐵夾子一支等兇器負責撬開紅色娃娃機投幣
      口鎖頭後著手欲竊取該紅色娃娃機內之零錢；被告丙○○
      則負責擔任把風警戒之分工，而駕駛車牌號碼四二九三─
      ＱＪ號自用小客車停在被害甲○○所有之紅色娃娃機前正
      前方，除遮掩往來人車對被告乙○○及紅色娃娃機之視線
      外，且坐在駕駛座內四處張望（可向前及左、右張望，亦
      可透過後視鏡張望後方）把風警戒。
二、證人即被害人甲○○於警詢、偵查中之證述：
（一）證人即被害人甲○○於警詢證述：「我在新竹縣湖口鄉○○街37號住家旁擺設娃娃機台兩台，其中一台是黃色，的
      另一台是紅色的．．．（經你至現場查看被撬開之娃娃機
      台有幾台？．．．）有一台，特徵紅色機身，損失有．．
      ．鎖頭一個」等情（參偵查卷P.26）。
（二）證人即被害人甲○○於偵查中具結證述：「（平日娃娃機
      鎖頭是否有上鎖？）有．．．我約一週至二週去一次，我
      看都正常．．．前二、三天都正常．．．這一個鎖頭案發
      時脫落．．．（經檢察官勘驗後，發現鎖頭鑰匙孔處有一
      圓形刮擦痕）（之前是否這樣？）我不知道．．．我並沒
      有去破壞或摔過或打不開鎖頭請鎖匠開鎖，從擺放迄今才
      開過幾次而已」等情屬實（參偵查卷P.65-66）。
（三）觀諸證人即被害人甲○○之證述，足證被告乙○○置放在
      車牌號碼四二九三─ＱＪ號自用小客車上之鎖頭原係完好
      鎖在紅色娃娃機之投幣口，且案發前並無被破壞或摔過或
      打不開鎖頭請鎖匠開鎖等外觀上有被刮損之情形，然被告
      二人被查獲時，該紅色娃娃機投幣口之鎖頭竟已遭被告乙○○取下放置在車牌號碼四二九三─ＱＪ號自用小客車上
      ，且鑰匙孔處尚有一圓形刮擦痕，自足堪認該鎖頭確係被
      撬開無訛，再參照上開證人陳冠群所為之證述，更足堪認
      該鎖頭確係被告乙○○以其所有之上開被扣押器物所撬開
      。
三、被告即共同被告乙○○於警詢、偵查中不利於己及不利於被
    告丙○○之供陳述：
（一）被告即共同被告乙○○於警詢供陳：「我是在97年04月02
      日00時30分許在新竹縣縣湖口鄉○○路與民富街口前準備
      竊取娃娃機內的零錢遭警方查獲．．．把鎖頭拆下，準備
      把娃娃機內的零錢拿走，但還沒有拿之錢警方就到達現場
      ，所以我還沒有來的及把娃娃機內的零錢拿走，當時也有
      路人經過也不好拿．．．該自小客4293-QJ是我向租車行
      承租的，當時是由丙○○駕駛．．．（為何選定該處所行
      竊？）．．．因為剛好在該處等人，該處剛好有娃娃機．
      ．．老虎鉗、活動扳手、起子、鑽孔器【按應為攻牙組】
      、夾子都是我的．．．（警方於自小客4293-QJ上查獲之
      鎖頭是誰所有？．．．）該鎖頭就是娃娃機上鎖投幣口的
      鎖頭，當時我是把他放在我的口袋裡，看到警方到場以後
      ，我才把鎖頭放在車上）．．．我還沒有拿到錢之前警方
      就到場了」等情（參偵查卷P.11-13）。
（二）被告即共同被告乙○○於偵查中供陳：「（警察扣到何物
      ？）鎖頭一個，250元是在娃娃機內．．．（警察在上開
      小客車查獲之老虎鉗、活動扳手、起子、鑽孔器【按應為
      攻牙組】、夾子等物何人的？）是我的）」（參偵查卷P.
      56-57）、「（你有企圖要偷娃娃機的錢嗎？）有．．．
      我想拿裡面的錢）．．．（丙○○的車停在娃娃機旁邊，
      車子的副駕駛座的門，就正對娃娃機，是否如此？）是．
      ．．我們剛到現場時，車原本停在娃娃機前面一點，後來
      他倒車讓我的門對準娃娃機，讓我可以下車玩．．．（丙○○是否在車上就可以清楚看見你在做什麼？）如他有往
      右邊看，就可以．．．（為何車上會有鎖頭？）我拿上去
      的」等語（參偵查卷P.83-84）。
（三）揆諸被告乙○○之警詢、偵查中不利於己之供述，被告乙○○已自白正著手竊取被害人甲○○所有之紅色娃娃機內
      零錢，惟未及得手即為警查獲，且現場車牌號碼四二九三
      ─ＱＪ號自用小客車上被查獲扣案之老虎鉗、活動扳手、
      起子、攻牙組、夾子等器物均係其所有，被害人甲○○所
      有之紅色娃娃機投幣口被撬開之鎖頭亦係其取下後放置在
      車牌號碼四二九三─ＱＪ號自用小客車上等情；再揆諸被
      告即共同被告乙○○之警詢、偵查中不利於被告丙○○之
      陳述，亦堪認被告丙○○原係將所駕駛之車牌號碼四二九
      三─ＱＪ號自用小客車停放在紅色娃娃機斜前方，惟嗣又
      倒車，將該車牌號碼四二九三─ＱＪ號自用小客車停放在
      紅色娃娃機正前面，且副駕駛座正面對紅色娃娃機，非但
      足以遮掩往來人車對被告乙○○及紅色娃娃機之視線，被
      告丙○○坐在駕駛座內，更足以擔任把風警戒之角色。經
      核被告即共同被告乙○○之上開警詢、偵查中不利於己及
      不利於被告丙○○之供陳述，尚與證人陳冠群之證述及如
      後被告即共同被告丙○○之警詢、偵查中不利於被告丙○○之陳述大致相符。
四、被告即共同被告丙○○於警詢、偵查中不利於己及不利於被
    告丙○○之供陳述：
（一）被告即共同被告丙○○於警詢供陳：「乙○○．．．先是
      在玩娃娃機，之後是看見在娃娃機之投幣口處用手拉開，
      並竊取投幣口內之物品（我有勸阻乙○○不要拿裡面的東
      西，可是他不聽）．．．工具（老虎鉗2支、活動扳手1支
      、起子5支、鑽孔器【按應為攻牙組】6支、夾子1支）為
      乙○○所有」等情（參偵查卷P.18）。
（二）被告即共同被告丙○○於偵查中供陳：「（何人駕駛該小
      客車？）是我．．．我一人在車上」（參偵查卷P.56-57
      ）、「（當時你們是否先開到案發地點附近億客來賣場對
      面，下車有先去看二台藍色的娃娃機？）有．．．（你們
      是否看完那二台娃娃機後再開到本案現場的一黃、一紅的
      娃娃機前？）是．．．（你是否有將車窗搖下來？何故？
      ）抽煙．．．（乙○○下車那麼久，他在做何事？）我不
      曉得，因為我車停在娃娃機前面．．．乙○○外在玩娃娃
      機時．．．他想拿裡面的錢，當時我人在車上，我不知道
      ，我我在警局中聽乙○○說的。（為何在警詢中你陳述，
      我有勸阻乙○○不要拿裡面的東西，但他不聽，是否有說
      這句？）我有說這句．．．（你當時是否知道乙○○要偷
      娃娃機內的東西？）是，因為乙○○他有回車上跟我說．
      ．．裡面有錢，他想拿裡面的錢．．．他就回娃娃機那裡
      ，警察就來了．．．（為何你車上查到鎖頭？）是乙○○
      拿上車的．．．（從租車開始，你與乙○○就在一起，你
      為何不知他有帶那麼多工具？）他有帶行李袋，放在後車
      箱。（為何在副駕駛座底下發現這批工具，你卻辯稱不知
      情？）（沉默不與）（案發時你是否有聽到敲金屬『碰』
      的聲音？）有」等語（參偵查卷P.78-81）。
（三）揆諸被告丙○○之警詢、偵查中不利於己之供述，被告丙○○亦已自白案發時被告乙○○確有告知欲從紅色娃娃機
      投幣口竊取娃娃機內之財物，且有看見被告乙○○將紅色
      娃娃機之投幣口用手拉開，亦有聽到金屬「碰」擊聲等情
      ；又揆諸被告即共同被告丙○○之警詢、偵查中不利於被
      告乙○○之陳述，亦堪認被告張嘉豪之上開自白屬實，且
      車牌號碼四二九三─ＱＪ號自用小客車上被查獲扣案之老
      虎鉗、活動扳手、起子、攻牙組、夾子等器物均係被告乙○○所有，被害人甲○○所有之紅色娃娃機投幣口被撬開
      之鎖頭亦係被告乙○○放置在車上，嗣被告乙○○正著手
      從紅色娃娃機投幣口欲竊取紅色娃娃機內之財物時，即為
      警查獲。經核被告即共同被告乙○○之上開警詢、偵查中
      不利於己及不利於被告丙○○之供陳述，亦與證人陳冠群
      之證述及如上被告即共同被告乙○○之警詢、偵查中不利
      於被告乙○○之陳述大致相符。
五、新竹縣政府警察局竹北分局警員閻昱程之九十七年五月二十
    五日查證報告書：警員閻昱程查證報告書書面陳述證人陳冠
    群透過同事報案查獲被告二人犯行之經過，經核與證人陳冠
    群之證述大致相符，亦堪採信。
六、新竹縣政府警察局竹北分局搜索扣押筆錄、扣押物品目錄表
    、贓物領據及現場照片十一證、被害人甲○○所有被撬開之
    鎖頭照片二幀：堪認上開證人陳冠群、甲○○之證述及被告
    二人不利於己之供述，確均與事實相符。且扣押物老虎鉗二
    支、活動扳手一支、起子五支、攻牙組一組（含攻牙器六支
    ）、鐵夾子一支等，外觀上確質地堅硬或尖銳，客觀上具有
    危險性，足以傷害人之身體、生命，核屬兇器無訛。
七、扣押物老虎鉗二支、活動扳手一支、起子五支、攻牙組一組
    （含攻牙器六支）、鐵夾子一支：堪認被告二人確有共同攜
    帶兇器竊盜未遂之事實。
八、綜上，綜據證人陳冠群、甲○○之證述及上開事證，已足堪
    認被告二人確有上開共同攜帶兇器竊盜未遂之犯意聯絡及行
    為分擔，事證已臻明確，被告二人犯行洵堪認定。
、對被告抗辯不採納之理由：
一、被告二人於本院審理時均矢口否認有共同攜帶兇器竊盜未遂
    犯行，被告乙○○辯稱扣押物是伊修理車子所用，被害人甲○○之鎖頭是因伊看到警察來，想要把它鎖上去，因伊有竊
    盜前科，但是來不及，就把他放到車上去，且娃娃機的錢是
    裝在投幣口下面的地方，如果伊要偷的話，就會去撬開裝錢
    的地方，而不是撬開投幣口之鎖頭云云；被告丙○○辯稱：
    伊來新竹是要找介紹伊工作的人，介紹伊工作的人約定之地
    點就在案發處所娃娃機旁，娃娃機原來就被撬開，伊並非擔
    任把風工作云云。然查：
（一）姑不論被告乙○○所辯扣押物係修理車子所用是否屬實，
      究仍無解於被告乙○○仍得以扣押物作為竊盜工具之事實
      。再縱然被害人甲○○之紅色娃娃機裝零錢處係在投幣口
      下方，被告乙○○固可直接破壞裝零錢處，然衡諸投幣口
      必係直通裝零錢處，故自難排除被告乙○○選擇撬開投幣
      口鎖頭後，再循序破壞投幣口至裝零錢處之設備後竊取裝
      零錢處之零錢。從而，被告乙○○辯稱如果伊要偷的話，
      就會去撬開裝錢的地方，而不是撬開投幣口之鎖頭云云，
      自難採為對其有利之認定。至被告乙○○辯稱伊因有竊盜
      前科，看到警察來時想將被撬開之鎖頭鎖上去，但是來不
      及，就將鎖頭放到車上去云云，則顯係脫免之詞，亦不足
      採信。蓋被告乙○○確有多次竊盜前科紀錄，有臺灣高等
      法院被告前案紀錄表在卷可稽，揆其所辯，亦當深知瓜田
      李下之理，倘被害人甲○○所有鎖在紅色娃娃機投幣口之
      鎖頭確已被他人撬開，其理當即迅速離去，或避免碰觸，
      以免留下指紋，有理難辯，然其竟捨此不為，猶稱欲將鎖
      頭鎖上去，惟因來不及，又將該鎖拿上車云云，顯然有違
      常理，而洵無足採。
（二）又被告丙○○所辯來新竹是要找介紹伊工作之人，案發地
      點係介紹伊工作之人約定之地點一節，縱或亦屬實，亦無
      從排除被告二人係臨時起意為本案犯行之可能性，況依被
      告二人上開不利於己、不利於彼此之陳述，亦可證被告二
      人之本案犯行確係臨時起意，故被告丙○○此部分所辯，
      即無調查之必要，更不足採為有利於被告二人之認定。至
      被告丙○○另辯稱娃娃機原來就被撬開，伊並非擔任把風
      工作云云，亦純屬卸責之詞，不足採信。
二、至被告乙○○於警詢及偵查中另辯稱未使用工具竊盜，被害
    人甲○○所有之紅色娃娃機投幣口之鎖頭未上鎖，已被撬開
    ，但非伊所撬開，被告丙○○不知伊要竊取該紅色娃娃機內
    之零錢，伊亦未告知被告丙○○要竊取該紅色娃娃機內之零
    錢云云，非但與共同被告丙○○如後述之自白不符，且與事
    實不符，應係避重就輕及迴護共同被告丙○○之詞，自不足
    採信。
三、另被告丙○○於警詢及偵查中初辯稱伊不知被告乙○○下車
    那麼久做何事，因伊係將車停在娃娃機前面（按指斜前方之
    意，非指正前面）云云，嗣又改辯稱被告乙○○回車上表示
    紅色娃娃機鎖頭被撬開，想偷娃娃機內的錢，伊有勸阻被告
    乙○○，是警察叫伊將車子倒退，車子副駕駛座門才會正對
    娃娃機云云，亦與共同被告乙○○豪所為不利於被告丙○○
    之陳述不符，且經檢察官指出其前後供述不一時，始改變辯
    詞，在在足徵其上開所辯顯係意圖卸責之詞，亦不足採信。
四、綜上，被告二人上開所辯或與常情不合，或與事實不符，無
    非係矯飾卸責或彼此迴護之詞，均不足採信。
肆、論罪及科刑之審酌：
一、所犯罪名：核被告二人所為均係犯刑法第三百二十一條第二
    項、第一項第三款之攜帶兇器竊盜未遂罪。
二、共同正犯：被告二人就所犯攜帶兇器竊盜未遂犯行，有共同
    之犯意聯絡及行為之分擔，均為共同正犯。
三、累犯之刑之加重：被告乙○○曾於八十九年間因違反廢棄物
    清理法案件，經臺灣臺北地方法以八十九年度訴字第九一０
    號判決判處有期徒刑一年二月，緩刑三年確定；復於九十二
    年間因竊盜案件，經臺灣臺中地方法以九十二年度易字第五
    八四號判決判處有期徒刑八月確定，並經臺灣板橋地方法院
    以九十二年度撤緩字第一八三號裁定撤銷上開緩刑確定，經
    接續執行後，甫於九十四年七月二日因縮短刑期執行完畢之
    事實，有臺灣高等法院被告前案紀錄表在卷可稽，茲於執行
    完畢後，五年以內故意再犯有期徒刑以上之攜帶兇器竊盜未
    遂罪，為累犯，應依刑法第四十七條第一項之規定加重其刑
    。
四、未遂之減輕其刑：被告二人所犯攜帶兇器竊盜未遂犯行，係
    已著手於犯罪行為之實行而不遂，應均依刑法第二十五條第
    二項未遂犯之規定減輕其刑。被告乙○○部分同時有刑之加
    重及減輕事由，應先加後減。
五、量刑部分：爰審酌被告乙○○自九十二年間至九十六年間已
    有三次竊盜前科紀錄，三次均經法院判處有期徒刑八月確定
    （其中九十五年、九十六年間所犯二次竊盜案件均經減刑為
    有期徒刑四月確定），素行非佳；被告丙○○則無刑事前科
    紀錄，素行尚可，有臺灣高等法院被告前案紀錄表及臺灣新
    竹地方法院檢察署刑案查註紀錄表可參，參以被告二人攜帶
    兇器竊盜未遂之犯罪手段、分工情節及危害社會治安尚非輕
    微，且被告二人犯罪後猶多方飾詞矯辯，量刑自應有別於坦
    承犯行而從輕量刑者，再參諸被害人所受損害尚非重大等一
    切情狀，分別酌予量處如主文所示之刑，並就被告丙○○部
    分諭知易科罰金之折算標準。
六、沒收：扣案之老虎鉗二支、活動扳手一支、起子五支、攻牙
    組一組（含攻牙器六支）、鐵夾子一支，均係被告乙○○所
    有，且係被告乙○○供與被告丙○○共同攜帶兇器竊盜未遂
    犯罪所用之物，應併依刑法第三十八條第一項第二款規定宣
    告沒收。
伍、適用之法律：
（一）刑事訴訟法第二百九十九條第一項前段。
（二）刑法第二十八條、第三百二十一條第二項、第一項第三款
      、第四十七條第一項、第二十五條第二項、第四十一條第
      一項前段、第三十八條第一項第二款。
（三）刑法施行法第一條之一第一項、第二項前段，判決如主文
      。
本案經檢察官楊仲萍到庭執行職務。
中    華    民    國    97    年    8     月    27    日
                              臺灣新竹地方法院刑事第二庭
                                      法  官  汪  銘  欽
右正本證明與原本無異。
如不服本判決應於收受本判決後十日內向本院提出上訴書狀，上
訴書狀應敘述具體理由。上訴書狀未敘述上訴理由者，應於上訴
期間屆滿後二十日內補提理由書狀於本院（均須按他造當事人之
人數附繕本）「切勿逕送上級法院」。
中    華    民    國    97    年    8     月    27    日
                                      書記官  鄭  明  枝
附錄本案論罪科刑法條全文：
刑法第三百二十一條第一項第三款：
犯竊盜罪而有左列情形之一者，處六月以上五年以下有期徒刑：
三、攜帶兇器而犯之者。

司法院資訊處製作；財團法人民間司法改革基金會備份。
